【裁判字號】    89,重訴,199
【裁判日期】    891020
【裁判案由】    清償借款
【裁判全文】
臺灣屏東地方法院民事判決  八十九年度重訴字第一九九號
    原      告  高雄區中小企業銀行股份有限公司
    法定代理人  丁○○
    訴訟代理人  戊○○
    被      告  甲○○
                乙○○○
    兼共同
    訴訟代理人  丙○○        .
右當事人間請求清償借款事件，本院判決如左：
    主    文
被告應連帶給付原告新臺幣貳仟伍佰萬元，及自民國八十七年十月十日起至清償日止
，按年息百分之九點二五計算之利息，並自民國八十七年十一月十日起至民國八十八
年五月九日止，按上開利率百分之十，自民國八十八年五月十日起至清償日止，按上
開利率百分之二十計算之違約金。
訴訟費用由被告連帶負擔。
本判決於原告以新臺幣捌佰拾萬伍仟元供擔保後，得假執行。
    事    實
甲、原告方面：
一、聲明：求為判決除假執行擔保金額外，如主文所示。
二、陳述：
  (一)被告乙○○○以其餘被告丙○○、甲○○為連帶保證人，於民國八十六年八月九
    日向原告借用新臺幣（下同）二千五百萬元，約定利息按百分之九．二五計算，
    於每月九日繳息一次，如未按期繳息時，即喪失期限利益，應即清償所借之本金
    及利息，且應給付自遲延之日起逾期清償在六個月以內者，按上開利率百分之十
    ，超過六個月者，按上開利率百分之二十計付違約金，清償期為八十八年八月九
    日。詎被告自八十七年十月十日後即未再繳息，屢向被告催討，均置之不理，為
    此依據消費借貸及連帶保證之法律關係提起本件訴訟。
  (二)對被告抗辯所為之陳述：
    被告請求緩期清償與本案無關，不同意被告之請求。
三、證據：提出借據及放款帳卡各一份、授信約定書三份。
乙、被告方面：
一、聲明：同意還錢，但請求寬限二個月後再為清償。
二、陳述：借據、授信約定書上之簽名確為被告所寫，因景氣不佳，請求延後清償。
三、證據：提出申請書一份。
    理    由
一、本件原告主張之事實，已據其提出借據及放款帳卡各一份、授信約定書三份為證
    ，核屬相符，自堪信為真實。
二、依據授信約定書第四條規定：立約人對原告所負之一切債務，如有任何一宗債務
    不依約清償本金時，無須由原告事先通知或催告，得隨時視為到期。又借據第五
    條定於每月九日繳付利息。是被告既僅繳息至八十七年十月九日，即未再按期繳
    息，揆之前揭規定，清償期既已屆至，原告自得向被告請求給付。而原告不同意
    被告於二個月後清償，是被告緩期清償之要求，顯無法律上之依據。
三、原告依消費借貸及連帶保證契約請求被告連帶給付借款二千五百萬元，並自八十
    七年十月十日起至清償日止，按年息百分之九．二五計算之利息，並自八十七年
    十一月十日至八十八年五月九日止按上開利率百分之十，自八十八年五月十日起
    至清償日止，按上開利率百分之二十計算之違約金，為有理由，應予准許。
丙、假執行之宣告：原告陳明願供擔保，請求宣告假執行，核無不合，茲酌定擔保金
    額，予以准許。
丁、結論：
    本件原告之訴為有理由，依民事訴訟法第八十五條第二項、第三百九十條第二項
    ，判決如主文。
中      華      民      國    八十九    年      十      月     二十     日
                                    臺灣屏東地方法院民事第一庭
~B法      官  沈佳宜
右為正本係照原本作成。
如對本判決上訴，須於判決送達後廿日內向本院提出上訴狀。
~B法院書記官  黃秀梅
中      華      民      國    八十九    年      十      月     二十三   日


司法院資訊處製作；財團法人民間司法改革基金會備份。
